{"present": {"1 Singular": {"Affirmative": "bearraim", "Question": "an mbearraim?", "Negative": "n\u00ed bhearraim"}, "2 Singular": {"Affirmative": "bearrann t\u00fa", "Question": "an mbearrann t\u00fa?", "Negative": "n\u00ed bhearrann t\u00fa"}, "3 Singular": {"Male": {"Affirmative": "bearrann s\u00e9", "Question": "an mbearrann s\u00e9?", "Negative": "n\u00ed bhearrann s\u00e9"}, "Female": {"Affirmative": "bearrann s\u00ed", "Question": "an mbearrann s\u00ed?", "Negative": "n\u00ed bhearrann s\u00ed"}}, "1 Plural": {"Compressed": {"Affirmative": "bearraimid", "Question": "an mbearraimid?", "Negative": "n\u00ed bhearraimid"}, "Extended": {"Affirmative": "bearrann muid", "Question": "an mbearrann muid?", "Negative": "n\u00ed bhearrann muid"}}, "2 Plural": {"Affirmative": "bearrann sibh", "Question": "an mbearrann sibh?", "Negative": "n\u00ed bhearrann sibh"}, "3 Plural": {"Affirmative": "bearrann siad", "Question": "an mbearrann siad?", "Negative": "n\u00ed bhearrann siad"}, "Passive": {"Affirmative": "bearrtar", "Question": "an mbearrtar?", "Negative": "n\u00ed bhearrtar"}}, "future": {"1 Singular": {"Affirmative": "bearrfaidh m\u00e9", "Question": "an mbearrfaidh m\u00e9?", "Negative": "n\u00ed bhearrfaidh m\u00e9"}, "2 Singular": {"Affirmative": "bearrfaidh t\u00fa", "Question": "an mbearrfaidh t\u00fa?", "Negative": "n\u00ed bhearrfaidh t\u00fa"}, "3 Singular": {"Male": {"Affirmative": "bearrfaidh s\u00e9", "Question": "an mbearrfaidh s\u00e9?", "Negative": "n\u00ed bhearrfaidh s\u00e9"}, "Female": {"Affirmative": "bearrfaidh s\u00ed", "Question": "an mbearrfaidh s\u00ed?", "Negative": "n\u00ed bhearrfaidh s\u00ed"}}, "1 Plural": {"Compressed": {"Affirmative": "bearrfaimid", "Question": "an mbearrfaimid?", "Negative": "n\u00ed bhearrfaimid"}, "Extended": {"Affirmative": "bearrfaidh muid", "Question": "an mbearrfaidh muid?", "Negative": "n\u00ed bhearrfaidh muid"}}, "2 Plural": {"Affirmative": "bearrfaidh sibh", "Question": "an mbearrfaidh sibh?", "Negative": "n\u00ed bhearrfaidh sibh"}, "3 Plural": {"Affirmative": "bearrfaidh siad", "Question": "an mbearrfaidh siad?", "Negative": "n\u00ed bhearrfaidh siad"}, "Passive": {"Affirmative": "bearrfar", "Question": "an mbearrfar?", "Negative": "n\u00ed bhearrfar"}}, "past": {"1 Singular": {"Affirmative": "bhearr m\u00e9", "Question": "ar bhearr m\u00e9?", "Negative": "n\u00edor bhearr m\u00e9"}, "2 Singular": {"Affirmative": "bhearr t\u00fa", "Question": "ar bhearr t\u00fa?", "Negative": "n\u00edor bhearr t\u00fa"}, "3 Singular": {"Male": {"Affirmative": "bhearr s\u00e9", "Question": "ar bhearr s\u00e9?", "Negative": "n\u00edor bhearr s\u00e9"}, "Female": {"Affirmative": "bhearr s\u00ed", "Question": "ar bhearr s\u00ed?", "Negative": "n\u00edor bhearr s\u00ed"}}, "1 Plural": {"Compressed": {"Affirmative": "bhearramar", "Question": "ar bhearramar?", "Negative": "n\u00edor bhearramar"}, "Extended": {"Affirmative": "bhearr muid", "Question": "ar bhearr muid?", "Negative": "n\u00edor bhearr muid"}}, "2 Plural": {"Affirmative": "bhearr sibh", "Question": "ar bhearr sibh?", "Negative": "n\u00edor bhearr sibh"}, "3 Plural": {"Compressed": {"Affirmative": "bhearr siad", "Question": "ar bhearr siad?", "Negative": "n\u00edor bhearr siad"}, "Extended": {"Affirmative": "bhearradar", "Question": "ar bhearradar?", "Negative": "n\u00edor bhearradar"}}, "Passive": {"Affirmative": "bearradh", "Question": "ar bearradh?", "Negative": "n\u00edor bearradh"}}, "condi": {"1 Singular": {"Affirmative": "bhearrfainn", "Question": "an mbearrfainn?", "Negative": "n\u00ed bhearrfainn"}, "2 Singular": {"Affirmative": "bhearrf\u00e1", "Question": "an mbearrf\u00e1?", "Negative": "n\u00ed bhearrf\u00e1"}, "3 Singular": {"Male": {"Affirmative": "bhearrfadh s\u00e9", "Question": "an mbearrfadh s\u00e9?", "Negative": "n\u00ed bhearrfadh s\u00e9"}, "Female": {"Affirmative": "bhearrfadh s\u00ed", "Question": "an mbearrfadh s\u00ed?", "Negative": "n\u00ed bhearrfadh s\u00ed"}}, "1 Plural": {"Compressed": {"Affirmative": "bhearrfaimis", "Question": "an mbearrfaimis?", "Negative": "n\u00ed bhearrfaimis"}, "Extended": {"Affirmative": "bhearrfadh muid", "Question": "an mbearrfadh muid?", "Negative": "n\u00ed bhearrfadh muid"}}, "2 Plural": {"Affirmative": "bhearrfadh sibh", "Question": "an mbearrfadh sibh?", "Negative": "n\u00ed bhearrfadh sibh"}, "3 Plural": {"Compressed": {"Affirmative": "bhearrfaid\u00eds", "Question": "an mbearrfaid\u00eds?", "Negative": "n\u00ed bhearrfaid\u00eds"}, "Extended": {"Affirmative": "bhearrfadh siad", "Question": "an mbearrfadh siad?", "Negative": "n\u00ed bhearrfadh siad"}}, "Passive": {"Affirmative": "bhearrfa\u00ed", "Question": "an mbearrfa\u00ed?", "Negative": "n\u00ed bhearrfa\u00ed"}}, "imper": {"1 Singular": {"Affirmative": "bearraim!", "Negative": "n\u00e1 bearraim!"}, "2 Singular": {"Affirmative": "bearr!", "Negative": "n\u00e1 bearr!"}, "3 Singular": {"Male": {"Affirmative": "bearradh s\u00e9!", "Negative": "n\u00e1 bearradh s\u00e9!"}, "Female": {"Affirmative": "bearradh s\u00ed!", "Negative": "n\u00e1 bearradh s\u00ed!"}}, "1 Plural": {"Compressed": {"Affirmative": "bearraimis!", "Negative": "n\u00e1 bearraimis!"}, "Extended": {"Affirmative": "bearradh muid!", "Negative": "n\u00e1 bearradh muid!"}}, "2 Plural": {"Affirmative": "bearraig\u00ed!", "Negative": "n\u00e1 bearraig\u00ed!"}, "3 Plural": {"Compressed": {"Affirmative": "bearraid\u00eds!", "Negative": "n\u00e1 bearraid\u00eds!"}, "Extended": {"Affirmative": "bearradh siad!", "Negative": "n\u00e1 bearradh siad!"}}, "Passive": {"Affirmative": "bearrtar!", "Negative": "n\u00e1 bearrtar!"}}, "pastConti": {"1 Singular": {"Affirmative": "bhearrainn", "Question": "an mbearrainn?", "Negative": "n\u00ed bhearrainn"}, "2 Singular": {"Affirmative": "bhearrt\u00e1", "Question": "an mbearrt\u00e1?", "Negative": "n\u00ed bhearrt\u00e1"}, "3 Singular": {"Male": {"Affirmative": "bhearradh s\u00e9", "Question": "an mbearradh s\u00e9?", "Negative": "n\u00ed bhearradh s\u00e9"}, "Female": {"Affirmative": "bhearradh s\u00ed", "Question": "an mbearradh s\u00ed?", "Negative": "n\u00ed bhearradh s\u00ed"}}, "1 Plural": {"Compressed": {"Affirmative": "bhearraimis", "Question": "an mbearraimis?", "Negative": "n\u00ed bhearraimis"}, "Extended": {"Affirmative": "bhearradh muid", "Question": "an mbearradh muid?", "Negative": "n\u00ed bhearradh muid"}}, "2 Plural": {"Affirmative": "bhearradh sibh", "Question": "an mbearradh sibh?", "Negative": "n\u00ed bhearradh sibh"}, "3 Plural": {"Compressed": {"Affirmative": "bhearraid\u00eds", "Question": "an mbearraid\u00eds?", "Negative": "n\u00ed bhearraid\u00eds"}, "Extended": {"Affirmative": "bhearradh siad", "Question": "an mbearradh siad?", "Negative": "n\u00ed bhearradh siad"}}, "Passive": {"Affirmative": "bhearrta\u00ed", "Question": "an mbearrta\u00ed?", "Negative": "n\u00ed bhearrta\u00ed"}}, "subj": {"1 Singular": {"Affirmative": "go mbearra m\u00e9", "Negative": "n\u00e1r bhearra m\u00e9"}, "2 Singular": {"Affirmative": "go mbearra t\u00fa", "Negative": "n\u00e1r bhearra t\u00fa"}, "3 Singular": {"Male": {"Affirmative": "go mbearra s\u00e9", "Negative": "n\u00e1r bhearra s\u00e9"}, "Female": {"Affirmative": "go mbearra s\u00ed", "Negative": "n\u00e1r bhearra s\u00ed"}}, "1 Plural": {"Compressed": {"Affirmative": "go mbearraimid", "Negative": "n\u00e1r bhearraimid"}, "Extended": {"Affirmative": "go mbearra muid", "Negative": "n\u00e1r bhearra muid"}}, "2 Plural": {"Affirmative": "go mbearra sibh", "Negative": "n\u00e1r bhearra sibh"}, "3 Plural": {"Affirmative": "go mbearra siad", "Negative": "n\u00e1r bhearra siad"}, "Passive": {"Affirmative": "go mbearrtar", "Negative": "n\u00e1r bhearrtar"}}, "verbal noun": "bearradh", "verbal adjective": "bearrtha"}